【裁判字號】    95,訴,4382
【裁判日期】    950530
【裁判案由】    清償借款
【裁判全文】
臺灣臺北地方法院民事判決              95年度訴字第4382號
原      告  台北富邦商業銀行股份有限公司
法定代理人  甲○○
訴訟代理人  戊○○
被      告  桃德聯有限公司
法定代理人  丙○○
被      告  乙○○
兼上列二人
訴訟代理人  丁○○    住桃園縣.
上列當事人間清償借款事件，本院於民國95年5月15日言詞辯論
終結，判決如下：
    主  文
被告應連帶給付原告新台幣壹佰萬陸仟佰柒拾元，及自民國
九十五年一月十五日起至清償日止，按年息百分之九點四二九計
算之利息，暨自民國九十五年二月十六日起至清償日止，其逾期
六個月以內者，按上開利率百分之十，逾期六個月以上者，超過
部分，按上開利率百分之二十計付違約金。
訴訟費用由被告連帶負擔。
本判決第一項於原告以新台幣拾萬伍仟元或同額之中央政府
建設公債九十三年度甲類第七期債票供擔保後，得假執行。
    事  實
甲、原告方面：
一、聲明：如主文第1項所示，及為以供擔保為條件之假執行宣
    告。
二、陳述：
（一）原告係富邦商業銀行股份有限公司與台北商業銀行股份有
      限公司於民國94年1月1日起合併成立之銀行，富邦商業銀
      行為消滅銀行，台北商業銀行為存續銀行，依公司法第75
      條規定，該2銀行權利義務由原告承受之。93年12月15日
      被告桃德聯有限公司（下稱桃德聯公司）邀同其餘被告丁
      ○○、乙○○為連帶保證人，向原告前身富邦商業銀行借
      款新台幣（下同）150萬元，借款期限至96年12月15日止
      ，自借款日起，以每1個月為1期，共分36期，按期於當月
      15日定額攤還本息，利息自借款日起按年率9.429%固利率
      計算。就逾期違約金約定，凡逾期6個月以內者，按前項
      利率10%計算，逾期6個月以上者，其超過部分按上開利率
      20%計付違約金。如有任何一宗債務不依約清償本金時，
      無須事先通知或催告，債務即視為全部到期，並約定涉訟
      時，以本院為第一審管轄法院。
（二）詎料被告桃德聯公司就上開借款攤還本息至95年1月14日
      止，其後即未依約清償，依約前開借款債務視為全部到期
      。迭經催討，目前尚欠本金100萬6,373元及自95年1月15
      日起至清償日止，按年息9.429%計算之利息暨自95年2月
      16日起至清償日止，其逾期6個月以內者，按上開利率10%
      計付，逾期6個月以上者，超過部分，按上開利率20%計付
      之違約金未清償，依法被告等應負連帶清償責任。
三、證據：提出貸款專案契約書影本1紙及被告之還款紀錄表等
    件為證。
乙、被告方面：
一、聲明：原告之訴駁回。
二、陳述：被告等前與原告協商清償債務方式，但原告沒有意願
    解決雙方間之問題。被告桃德聯公司因受下游廠商倒閉影響
    ，很多應收帳款無法收到。被告對原告請求之借款金額，並
    不爭執，惟請原告考量減少利息之請求。
    理  由
一、按當事人得以合意定第一審管轄法院，但以關於一定法律關
    係所生者為限，民事訴訟法第24條第1項定有明文；本件被
    告住所均非屬本院轄區，惟兩造於貸款約定書第12條約定，
    關於系爭借款涉訟時以原告銀行總行所在法院即本院為第一
    審管轄法院等語，符合前揭合意管轄規定，本院對本件訴訟
    具管轄權。
二、本件原告主張被告桃德聯公司向原告借款，邀同其餘被告為
    連帶保證人，並約定利息、違約金，目前尚有100萬6,373元
    本金未清償之事實，業據原告提原告前身富邦商業銀行與被
    告桃德聯公司簽訂之鴻圖展業貸款專案契約書與還款紀錄表
    等件為證；被告對簽訂上開貸款契約及原告主張金之事實，
    並不爭，應認原告之主張為可採信。被告雖辯稱與原告協商
    清償債務等情，惟此無礙於原告之本件請求，被告所辯，尚
    不足採。從而，原告本於消費借貸及連帶保證法律關係，請
    求被告應連帶給付100萬6,373元，及自95年1月15日起至清
    償日止，按年息9.429%計算之利息，暨自95年2月16日起至
    清償日止，其逾期6個月以內者，按上開利率10%，逾期6個
    月以上者，超過部分，按上開利率20%計付違約金，為有理
    由，應予准許。
三、原告陳明願供擔保，聲請宣告假執行，核無不合，爰酌定相
    當擔保金額准許之。
四、結論：本件原告之訴為有理由，依民事訴訟法第385條第1項
    前段、第85條第2項、第390條第2項，判決如主文。
中    華    民    國    95    年     5    月    30    日
                  民事第三庭    法  官  李維心
以上正本係照原本作成
如對本判決上訴，須於判決送達後20日內向本院提出上訴狀
中    華    民    國    95    年     5    月    30    日
                                書記官  詹雪娥


司法院資訊處製作；財團法人民間司法改革基金會備份。
